【裁判字號】    98,訴,1436
【裁判日期】    981125
【裁判案由】    毒品危害防制條例
【裁判全文】
臺灣臺北地方法院刑事判決              98年度訴字第1436號
公  訴  人  臺灣臺北地方法院檢察署檢察官
被      告  甲○○
上列被告因違反毒品危害防制條例案件，經檢察官提起公訴（98
年度毒偵字第2125號），被告於訊問時就被訴事實為有罪之陳述
，經本院合議庭裁定改行簡式審判程序審理，判決如下：
    主  文
甲○○施用第一級毒品，處有期徒刑柒月，扣案如附表編號一所
示之物沒收銷燬之，扣案如附表編號四所示之物均沒收；又施用
第二級毒品，處有期徒刑肆月，扣案如附表編號二所示之物均沒
收銷燬之，扣案之如附表編號三、四所示之物均沒收。應執行有
期徒刑玖月，扣案如附表編號一、二所示之物均沒收銷毀之，扣
案如附表編號三、四所示之物均沒收。
    事  實
一、甲○○曾於民國96年間，因施用第二級毒品案件，經本院以
    96年度毒聲字第1451號裁定送觀察、勒戒，因認有繼續施用
    毒品之傾向，復經本院以96年度毒聲字第2033號裁定令入戒
    治處所施以強制戒治，於97年7月16日因強制戒治期滿釋放
    出所，並經臺灣板橋地方法院檢察署檢察官於97年7月23日
    以97年度戒毒偵字第395號為不起訴處分確定。
二、詎甲○○仍不知悔改，於強制戒治執行完畢釋放後5年內，
    竟分別基於施用第一級毒品及第二級毒品之犯意，於98年7
    月7日晚間11時許，在其位於臺北市○○區○○街136巷12號
    2樓A室住處內，以其所有如附表編號四所示之磅秤、分裝袋
    將購得之海洛因及甲基安非他命予以分裝後，分別以將海洛
    因置於香菸內點燃後吸食之方式施用海洛因1次，及以將甲
    基安非他命加入其所有如附表編號三所示之之吸食器內，在
    下點火燃燒，以鼻吸煙霧之方式，施用第二級毒品甲基安非
    他命1次。嗣經警於98年7月7日晚間11時30分許，在臺北市
    萬華區○○街81巷15號前為警查獲，並扣得如附表編號一、
    二所示之第一級毒品海洛因1包、第二級毒品甲基安非他命2
    包，復經其同意搜索，而在其上開住處查獲其所有如附表編
    號三、四所示之物等物，經警採集其尿液送驗結果，呈嗎啡
    、甲基安非他命陽性反應，始查知上情。
三、案經臺北市政府警察局中山分局報請臺灣臺北地方法院檢察
    署檢察官偵查起訴。
    理  由
一、認定犯罪事實所根據之證據及理由：
（一）被告甲○○於警詢、偵查及本院審理中均自白上開犯罪事
      實等語明確（見98年度毒偵字第2125號卷第12至13頁、第
      42至43頁，審卷第38頁背面、第42頁）。
（二）有臺北市政府警察局偵辦毒品案件尿液檢體委驗單影本、
      台灣尖端先進生技醫藥股份有限公司濫用藥物檢驗報告影
      本各1紙（見同上偵卷第53頁、第55頁）在卷可稽。
（三）復有附表編號一、二所示之第一級毒品海洛因1包及第二
      級毒品甲基安非他命2包扣案可佐。而經送往交通部民用
      航空局航空醫務中心鑑定結果，確屬第一級毒品海洛因、
      第二級毒品甲基安非他命乙節，有該中心於98年7月27日
      航藥艦字第0983672號鑑定書在卷可憑（見同上偵卷第62
      頁）。
（四）另有如附表編號三、四所示之物扣案可佐。
（五）另關於被告有毒品前案紀錄之執行情形，有刑案資料查註
      紀錄表、全國施用毒品案件記錄表、台灣高等法院被告前
      案紀錄表1份在卷可稽。
（六）綜上，被告之自白核與事實相符，應堪採信。本案事證已
      臻明確，被告前揭犯行洵堪認定。
二、論罪科刑之理由：
（一）按海洛因、甲基安非他命各係毒品危害防制條例第2條第1
      項第1款、第2款所規定之第一、二級毒品，故核被告所為
      ，係犯毒品危害防制條例第10條第1項、第2項之施用第一
      、二級毒品罪。又其持有前後第一、二級毒品之低度行為
      ，應為其施用毒品之高度行為所吸收，不另論罪。
（二）被告所犯上開二罪，犯意各別，行為互殊，應予分論併罰
      。
（三）量刑理由之說明：
      爰審酌被告於受觀察、勒戒、強制戒治後，猶另萌施用毒
      品之犯意，再犯本罪，顯見其戒除毒癮之意志薄弱，且未
      衷心悛悔，漠視法令之禁制，恣意濫用藥品，其行為甚為
      可訾，惟念及其施用毒品只係戕害其自己身心，並無加害
      他人，且其犯後坦承犯行，態度尚稱良好，併參酌其本件
      施用毒品種類、尿液檢體毒品反應指數、及其犯罪動機、
      目的、手段等一切情狀，爰分別量處如主文所示之刑，並
      定其應執行之刑，以資懲儆。
（四）沒收部分：
      又扣案之如附表編號一、二所示之物，經鑑定結果分別檢
      出第一級毒品海洛因、第二級毒品甲基安非他命成分，已
      認定如前，不問屬於犯人與否，應依毒品危害防制條例第
      18 條第1項前段之規定，諭知沒收銷燬之。又扣案如附表
      編號三所示之吸食器1組，係被告所有供（但非專供）施
      用毒品所用之物乙節，業經被告自承在卷；而扣案如附表
      編號四所示之物，係被告持以將購得之海洛因及甲基安非
      他命予以分裝以便施用等情，亦據被告供承不諱（見審卷
      第41、42頁），亦為被告供（但非專供）施用毒品犯罪所
      用之物，均應依刑法第38條第1項第2款規定宣告沒收。至
      其餘之扣案物品，並無證據證明與本案有何關聯性，應由
      檢察官另依法之處置。
三、應適用之法條：
    刑事訴訟法第273條之1、第299條第1項前段，毒品危害防制
    條例第10條第1項、第2項、第18條第1項前段，刑法第11條
    前段、第38條第1項第2款、第51條第5款、第9款，判決如主
    文。
本案經檢察官張世和到庭執行職務。
中    華    民    國    98    年    11    月    25    日
                  刑事第十一庭  法  官  顧正德
上正本證明與原本無異。
如不服本判決應於收受送達後10日內向本院提出上訴書狀，並應
敘述具體理由；其未敘述上訴理由者，應於上訴期間屆滿後20日
內向本院補提理由書（均須按他造當事人之人數附繕本）「切勿
逕送上級法院」。
                                書記官  郭錦賢
中    華    民    國    98    年    11    月    25    日
毒品危害防制條例第10條
施用第一級毒品者，處 6 月以上 5 年以下有期徒刑。
施用第二級毒品者，處 3 年以下有期徒刑。
附表：
編號一：第一級毒品海洛因壹包（毛重0.1730公克，淨重0.0230
        公克，驗餘淨重：0.0155公克）。
編號二：第二級毒品甲基安非他命貳包（總毛重0.8060公克，總
        淨重0.4660公克，合計驗餘淨重：0.4659公克）。
編號三：吸食器壹組。
編號四：電子磅秤壹台、分裝袋貳袋。


司法院資訊處製作；財團法人民間司法改革基金會備份。
